臺灣高等法院臺中分院刑事判決　　　　　　　　　九十三年度上訴字第一二三五號
　　上　訴　人
　　即　被　告　丙○○
右上訴人因偽造文書等案件，不服臺灣台中地方法院九十三年度訴字第七六九號中華
民國九十三年七月十二日第一審判決（起訴案號：臺灣台中地方法院檢察署九十二年
度偵字第一二○八三號），提起上訴，本院判決如左：
    主      文
上訴駁回。
    事      實
一、丙○○（綽號阿國）曾有多次前科紀錄，於民國（以下同）八十六年三月間因違
    反麻醉藥品管理條例案件經原審法院判處有期徒刑五月，同年七月間經撤回上訴
    確定，於八十九年八月六日入監執行，甫於九十年一月六日刑滿出監執行完畢。
    猶不知悔改，竟與真實姓名、年籍不詳綽號「阿文」之成年男子基於意圖為自己
    不法所有之犯意聯絡，先於九十一年五月三十一日上午某時在台中市○○路四○
    七號租屋處，向承租同棟大樓套房不知情之趙萱其（另以九十一年度偵字第一○
    九一七號為不起訴處分）佯稱：其女友之家人急須用錢，但女友不在家，而其女
    友之存款須由女性代為提領較為妥當，故欲委請前往銀行代為提領存款云云，趙
    萱其不疑有他，遂予允諾。丙○○於同日十一時四十五分前之某時，與趙萱其一
    同前往台中市○○街一四九巷三號一樓向「阿文」索取來源不詳之「乙○○」遠
    東國際商業銀行永和分行存摺（帳號00000000000000號）及「乙
    ○○」印章後，前往台中市○○路○段一三一號遠東國際商業銀行內，由丙○○
    在該行之取款條上冒用「乙○○」之名義虛偽填載提領該帳戶內之存款新台幣（
    下同）九萬五千元之不實內容，並盜用「乙○○」之印章，而偽造性質上為私文
    書之取款條，復將「乙○○」之存摺、印鑑及該偽造之取款條交付予不知情之趙
    萱其，委由趙萱其持向該分行行員表示提領該帳戶內之九萬五千元，足生損害於
    遠東國際商業銀行對帳戶管理之正確性及乙○○，並欲以此詐術使該行員因而陷
    於錯誤，誤信其為有權提款之人，而同意予以辦理提款。嗣因銀行承辦人員林香
    君發現該帳戶業已掛失而報警處理，始未得逞。
二、案經臺灣臺中地方法院檢察署檢察官自動檢舉偵辦。
    理      由
一、右揭犯罪事實，業據上訴人即被告丙○○於原審法院及本院審理中均坦承不諱，
    核與證人趙萱其於檢察官偵查時證述之情節相符，並有證人乙○○、林香君於警
    訊時證述明確，復有乙○○之存摺、印鑑、被告偽造之取款條扣案可稽，足徵被
    告之自白與事實相符。事證明確，被告犯嫌應堪認定。
二、核上訴人即被告所為，係犯刑法第二百十六條、第二百十條之行使偽造私文書、
    第三百三十九條第三項、第一項之詐欺取財未遂等罪嫌。被告利用不知情之趙萱
    其提領存款，為間接正犯。其盜用印章之行為係偽造私文書之部分行為，偽造後
    進而持之行使，偽造之低度行為應為行使之高度行為所吸收，均不另論罪。被告
    所犯上開二罪間有方法、結果之牽連關係，為牽連犯，請從一重之行使偽造私文
    書罪處斷，而被告與綽號「阿文」之男子間，就上述犯行有犯聯絡及行為分擔，
    請論以共同正犯。又被告前因違反麻醉藥品管理條例案件，經臺灣臺中地方法院
    判處有期徒刑五月確定，於九十年一月五日執行完畢，有被告全國前案紀錄表在
    卷可按，其於有期徒刑執行完畢後五年內再犯有期徒刑以上之罪，為累犯，請依
    法加重其刑。原審法院適用刑法第二十八條、第二百十六條、第二百十條、第三
    百三十九條第三項、第一項、第五十五條、第二十六條前段、第四十七條、第四
    十一條第一項前段，罰金罰鍰提高標準條例第一條前段、第二條之規定並爰審酌
    被告犯罪之動機、目的、手段，犯罪時所受之刺激及其品性、生活狀況、智識程
    度、犯罪所生之損害，及犯罪後態度等一切情狀，量處有期徒刑肆月，並諭知易
    科罰金之折算標準，認事用法俱無不合，量刑亦稱妥適，被告上訴意旨否認犯罪
    ，空言指摘原判決不當，並無可取，為無理由，應予駁回。
據上論結，應依刑事訴訟法第三百六十八條，判決如主文。
本案經檢察官甲○○到庭執行職務。
中      華      民      國      九十三     年     十      月     四     日
                                    臺灣高等法院臺中分院刑事第四庭
                                          審判長法  官  洪  耀  宗
                                                法  官  江  德  千
                                                法  官  劉  登  俊
右正本證明與原本無異。
如不服本判決應於收受送達後十日內向本院提出上訴書狀，其未敘述上訴之理由者並
得於提起上訴後十日內向本院補提理由書（均須按他造當事人之人數附繕本）。
                                                書記官  林  水  濱
中      華      民      國      九十三     年     十      月     四     日
附錄所犯法條：
刑法第二百十條：
(偽造變造私文書罪)
偽造、變造私文書，足以生損害於公眾或他人者，處五年以下有期徒刑。
刑法第二百一十六條：
(行使偽造變造或登載不實之文書罪)
行使第二百十條至第二百十五條之文書者，依偽造、變造文書或登載不實事項或使登
載不實事項之規定處斷。
刑法第三百三十九條第一項、第三項：
  (普通詐欺罪)
意圖為自己或第三人不法之所有，以詐術使人將本人或第三人之物交付者，處五年以
下有期徒刑、拘役或科或併科一千元以下罰金。
以前項方法得財產上不法之利益或使第三人得之者，亦同。
前二項之未遂犯罰之。
                                                                        Ｒ
